# 关于保底分成收入的困惑

提问人：samindra 时间：2014-11-14 13:36:11
请教各路大神，案例简述如下：A与B于 12 年 8 月 1 日签订了一份授权协议书，其中有一条为最低分成收入保证金，就是B在 12 年 8 月 31日之前先支付 100 万，还有 300 万于 13 年 2 月 10 日之前支付；合同约定的收入分成为游戏商业运营之后所产生的收入为基础，按5%计算分成收入，每月末结算一次，结算之前先冲抵已收到的最低分成收入保证金，冲抵完后再支付多出来的；同时最低分成收入保证金任何情况下均不予退还； 请问这个最低分成收入保证金的 400 万是不是应该与 12 年一次性计入收入？

回答人：chenyiwei
个人意见：如果预计在整个授权期间，按收入 5 ％计算的分成收入将显著大于目前已经支付的 400 万元保证金，则此时保证金的性质属于预收的分成款，应当在授权期间内确认分成收入时，与应收的分成款相抵消。这是因为：此时的预收分成款没有显著改变根据分成合同应取得的收入总额，只是获取了降低信用风险和资金时间价值方面的收益，对授权人在授权期间所面临的风险和报酬特征没有显著的改变。
如果有证据表明授权期间的分成收入将远低于 400 万元，则目前已收到的保证金大于预计授权期间分成总额的差额部分可以在获取充分、适当的证据的基础上确认为收到当期的收入。但是这一条在实务中很难操作，因为没有人能够准确预计几年内可收到的收入分成款金额。因此基于谨慎原则的考虑，建议在授权期满时将无需退还的最低分成保证金确认为当期收入。

提问人：zengfengxia 时间：2014-11-18 10:29:05
陈版， 3 楼提到的“根据实质重于形式的原则，保底分成的收入是因为对方运用了我们的版权，而不是因为后期的提供的咨询服务，后期提供的资料等等并不构成合同的主要义务。。。。。。。，主要的风险和报酬已经转移，即使我们没有了相关服务，保底分成也不会退还，”应当如何考虑？

回答人：chenyiwei
个人意见还是要看风险和报酬的承担和转移情况，款项的预收是否会影响收入的确认时间，关键是对风险和报酬分布情况是否可能产生实质性的影响。如果只是简单地规避部分信用风险和时间价值损失，则不构成变更理由。

提问人：zengfengxia 时间：2014-11-19 09:24:17
谢谢陈版，继续请教陈版 某药品生产企业与流通企业签订销售合同，约定以到货价销售货物。工厂一般的做法是将发票随货同行交第三方物流后，物流至客户尚需一些时日，客户收货不会开具验收单返还给工厂，因此工厂以发货日确认收入。我们能不能认为该工厂生产的药品为标准产品，而且客户并不会对药品的质量进行验收，工厂在交易当中的主要义务已经履行而认可这种收入确认的方法？

回答人：chenyiwei
1 、工厂在发货前是否会自行进行验收，确保符合合同约定的质量标准再发货？历史上有无自行验收合格但被客户拒收过 2 、运输途中风险由谁承担？ 3 、是否已经考虑就可能的途中损耗、客户拒收等风险计提了适当的预计负债？

提问人：zengfengxia 时间：2014-11-20 09:15:30
谢谢，陈版 1 、工厂能够确保对发出去的商品都符合合同约定的质量标准，历史上拒收情况极少； 2 、运输途中风险由工厂承担（合同签订的是目的地交货）‘ 3、未考虑计提预计负债，历史上货送过去都能够被接收，基本没有争议。

回答人：chenyiwei
还是建议在货物运到指定交货地点时确认收入。平时可以按发货确认收入，到月末、年末结帐时进行截止日调整。

提问人：zengfengxia 时间：2014-11-21 10:03:39
谢谢，陈版，主要考虑是不是可以参照IAS18附录中已开具账单代保管商品销售的几个条件就在开票发运是确认收入，因为实务中收货方与第三方物流之间的交接记录并不会及时反馈给公司，而且因为是标准产品，公司也无需对交货情况进一步关注

回答人：chenyiwei
我理解不能套用“bill and hold”的规定。年末可以关注一下发出货物的收取情况，根据截止测试结果调整。

提问人：老厚 时间：2014-11-22 18:49:34
陈版，如果出现授权期满保证金仍有预留，或授权期未满，但该游戏预期已经不能产生运营收入时，剩余的保证金是转入营收，还是营业外？直觉营业外似乎更合理

回答人：chenyiwei
建议计入营业收入而不是营业外收入。该收入也是来源于产生收入的合同，是其业务模式的内在组成部分。

提问人：zengfengxia 时间：2014-11-25 11:09:58
请教陈版，这种类型的收入（ 12 楼及 1 楼）属于有或有对价的收入，看普华永道的实务指引当中提及了两种思路，一种是作为两笔交易，对对价的每个要素单独评价，或有部分在满足条件下确认；另一种是将整个交易作为一个整体考虑，仅当整体交易满足收入确认的标准时才确认收入。 两种方法都可能存在或有对价的计量（比如根据历史经验，可以合理估计或有收入的金额，但尚未到结算日期），书上认为，这个或有对价应当以公允价值计量而不是折现，这句话如何理解？

回答人：chenyiwei
这段内容我没有看过，能否说一下在哪里可以看到？

提问人：zengfengxia 时间：2014-11-26 09:25:00
是在普华永道国际财务报告准则实务指引第九章收入与建造合同里面看到的

回答人：chenyiwei
抱歉我没有这本书，能否贴上来？谢谢！

提问人：lileihome 时间：2015-08-04 10:55:53
急求助陈版一个问题， 商业企业经营活动中，比如商场规定要求联营单位（既是销售方、又是供应商）在商场销售的商品要卖到 10万收入才达标，结果联营单位只卖了 8 万，商场要求供应商必须在下个月商品开票（增值税开票）中扣减 2 万补齐，现在商场这个月的账务处理为：借：主营业务成本 -2 贷：应付账款 -2， 我认为这样处理不合理，但是我也没有想到如何准确的会计处理，还望您指导！

回答人：chenyiwei
如果存在较大不确定性，则比较谨慎的方法是不做预提，到实际收到补偿时再处理。若不确定性较小，则借：应收账款，贷：营业收入。

提问人：lileihome 时间：2015-08-04 20:15:55
陈版，由于供应商从下个月的提供的发票的成本中扣减，所以借：主营业务成本 -2 贷：应付账款 -2，现在想一想也可以啊！若按您的处理，则借：应收账款，贷：营业收入，这样的话商场则需要开具发票了，陈版这二种处理到底有什么区别和差异我还没有想明白，还望指明！

回答人：chenyiwei
再考虑了一下，这样处理似乎也可以，最好再了解一下业务流程。

提问人：lileihome 时间：2015-08-05 14:31:09
流程是供应商在本商场本月的销售收入未达标，下个月供应商必须从开票的收入中扣减未达标部分，所以我现在想想这样处理也是对的，不知你怎么看，多谢！

回答人：chenyiwei
也可以，相当于减少了本商场接受供应商开票的金额（成本金额）。